【裁判字號】    92,上易,1106
【裁判日期】    920611
【裁判案由】    妨害自由
【裁判全文】
臺灣高等法院刑事判決                          九十二年度上易字第一一○六號
    上  訴  人  臺灣臺北地方法院檢察署檢察官
    被      告  甲○○
右上訴人因被告妨害自由案件，不服臺灣臺北地方法院九十二年度易字第五十七號，
中華民國九十二年三月三十一日第一審判決（起訴案號：臺灣臺北地方法院檢察署九
十一年度偵字第四四四六號），提起上訴，本院判決如左：
    主  文
原判決撤銷。
甲○○以加害生命之事，恐嚇他人致生危害於安全，處拘役貳拾日，如易科罰金，以
佰元折算壹日。
    事  實
一、甲○○因不滿乙○○（原名陳志豐）積欠債務遲未清償，竟基於恐嚇犯意，於民
    國九十一年一月間某日，以電話恫嚇乙○○稱：如不馬上還錢，要將其殺害等語
    ，致乙○○心生畏懼，致生危害於安全，而報警處理，始查悉上情。
二、案經台北市政府警察局移由臺灣臺北地方法院檢察署檢察官偵查起訴。
    理  由
一、訊據被告甲○○堅決否認右揭恐嚇犯行，並辯稱：對方錢，從頭到尾其是受害者
    ，伊沒有出言恐嚇云云。惟查，右揭事實，業據被害人乙○○指訴歷歷，質之被
    告亦坦陳：「（是否於九十一年一月間打手機給陳說不還的話要殺他？）我有講
    這樣的氣話，已失去理智」等語（見偵卷第八十五頁正反面），參酌證人即被告
    母親吳昱穎亦證述被告有帶人逼債之情事（見偵卷第一○五頁），足證被告確有
    因逼債而恐嚇被害人之情事，而揚言殺人，衡情自足致被害人心生畏懼。此外，
    並有商業本票、支票、支票退票理由單、借據等影本在卷可稽。綜上，本件事證
    明確，被告所辯要屬飾卸諉責之詞，不足採信，其犯行堪以認定，應依法論科。
二、核被告所為，係犯刑法第三百零五條之恐嚇危害安全罪。原審未為詳究，遽為被
    告無罪諭知，尚有未洽，檢察官上訴意旨指摘原判決不當，為有理由，自應由本
    院將原判決撤銷。爰審酌被告素行、犯罪動機、目的、手段、所生危害及犯後態
    度等一切情狀，量處如主文所示之刑，並諭知易科罰金折算標準，以資懲儆。
據上論斷，應依刑事訴訟法第三百六十九條第一項前段、第三百六十四條、第二百九
十九條第一項前段、刑法第三百零五條、第四十一條第一項前段、罰金罰鍰提高標準
條例第一條前段、第二條，判決如主文。
本案經檢察官謝英民到庭執行職務。
中      華      民      國    九十二    年      六      月     十一     日
                              臺灣高等法院刑事第五庭
                                  審判長法  官  曾  德  水
                                        法  官  蘇  素  娥
                                        法  官  楊  貴  雄
右正本證明與原本無異。
不得上訴。
                                        書記官  林  淑  貞
中      華      民      國    九十二    年      六      月     十二     日
附錄：本案論罪科刑法條全文
刑法第三百零五條：
  以加害生命、身體、自由、名譽、財產之事，恐嚇他人致生危害於安全者，處二年
  以下有期徒刑、拘役或三百元以下罰金。


司法院資訊處製作；財團法人民間司法改革基金會備份。
